【裁判字號】    98,審訴,4059
【裁判日期】    981126
【裁判案由】    毒品危害防制條例
【裁判全文】
臺灣高雄地方法院刑事判決           98年度審訴字第4059號
公  訴  人  臺灣高雄地方法院檢察署檢察官
被      告  甲○○
上列被告因毒品危害防制條例案件，經檢察官提起公訴（98年度
毒偵字第5333號、第5266號、第5018號、第5470號），被告就被
訴事實均為有罪陳述，經本院告知簡式審判程序意旨且聽取公訴
人及被告之意見後，合議庭裁定由受命法官獨任依簡式審判程序
審理，判決如下：
    主  文
甲○○施用第一級毒品，共肆罪，均累犯，各處有期徒刑捌月。
應執行有期徒刑貳年肆月。
    事  實
一、甲○○前因施用毒品案件，經本院以95年度毒聲字第1523號
    裁定送觀察勒戒後，認有繼續施用毒品傾向，復以96年度毒
    聲字第28號裁定施以強制戒治，於97年3月6日執行完畢釋放
    ，經臺灣高雄地方法院檢察署檢察官以97年度戒毒偵字第10
    8號為不起訴處分確定。又因詐欺案件，經本院以96年簡字
    第6076號判處有期徒4 月確定，於97年7 月15日執行完畢。
    復因施用毒品案件，經本院分別以98年度審訴字第193 號、
    98審訴字第586 號判處有期徒刑8 月、8 月確定，上開2 案
    經定應執行刑為有期徒刑1 年3 月確定，於98年8 月19日入
    監執行，現於臺灣高雄監獄執行中。詎不知悔改，分別基於
    施用第一級毒品海洛因之犯意，實施下列行為：
(一)、於98年8 月2 日，在高雄縣路竹鄉○○路36巷內，施用第一
    級毒品海洛因1 次。嗣於同年8 月5 日16時10許，在高雄縣
    路竹鄉○○路38巷口，因行跡可疑為警攔查，經警徵得其同
    意後採尿送驗，結果呈嗎啡、可待因陽性反應，始悉上情。
(二)、於98年8 月5 日某時，在高雄縣路竹鄉東安宮後方產業道路
    旁，施用第一級毒品海洛因1 次。嗣於同年8 月9 日15 時
    50分，在高雄縣路竹鄉○○路50號前為警盤查，並經徵得其
    同意採尿送驗，檢驗結果呈嗎啡陽性反應，始悉上情。
(三)、於98年8月10日，在高雄縣路竹鄉東安宮後方墳場空地，以
    針筒注射方式，施用第一級毒品海洛因1次。嗣於同年8月14
    日16時30分許，在高雄縣路竹鄉○○路308號前，因行跡可
    疑為警盤查，並經徵得其同意採尿送驗，檢驗結果呈嗎啡、
    可待因陽性反應，始悉上情。
(四)、於98年8 月15日，在高雄縣路竹鄉東安宮後方墳場空地，施
    用第一級毒品海洛因1 次。嗣於同年8 月19日14時許，在高
    雄縣路竹鄉○○路50號前，為警拘提到案，並經徵得其同意
    採尿送驗，檢驗結果呈嗎啡、可待因陽性反應，始悉上情。
二、案經高雄縣政府警察局湖內分局報請臺灣高雄地方法院檢察
    署檢察官偵查起訴。
    理  由
一、本件被告甲○○所犯均為死刑、無期徒刑、最輕本刑為3年
    以上有期徒刑以外之罪，其於準備程序中就被訴事實為有罪
    之陳述，經本院告知簡式審判程序之旨，並聽取當事人意見
    後，合議庭認宜進行簡式審判程序，爰依刑事訴訟法第273
    條之1第1項規定，裁定由受命法官獨任進行簡式審判程序，
    合先敘明。
二、上開犯罪事實，均據被告甲○○於坦承不諱；又其為警所採
    尿液經送檢驗結果，分別呈嗎啡、可待因之陽性反應，各有
    下列證據足資證明：
(一)毒品案件嫌犯尿液對照表（檢體編號：980259）及台灣檢驗
    科技股份有限公司98年8月19日濫用藥物尿液檢驗報告各1份
    附卷可稽。
(二)煙毒、麻藥案件嫌犯代號與真實姓名對照表（檢體編號：98
    0260）及台灣檢驗科技股份有限公司98年8月19日濫用藥物
    尿液檢驗報告各1份附卷可稽。
(三)煙毒、麻醉藥品案件犯罪嫌疑人姓名對照表（檢體編號：31
    06）及台灣檢驗科技股份有限公司98年8月26日濫用藥物尿
    液檢驗報告各1份附卷可稽。
(四)毒品危害防制條例案件嫌犯代號與真實姓名對照表（檢體編
    號：湖警980277）及台灣檢驗科技股份有限公司98年9月1日
    濫用藥物尿液檢驗報告各1份附卷可稽。
    職是，足認被告自白與事證相符，故本件事證明確，被告犯
    行應堪認定。另查，被告前因施用毒品案件，經本院以95年
    度毒聲字第1523號裁定送觀察勒戒後，認有繼續施用毒品傾
    向，復以96年度毒聲字第28號裁定施以強制戒治，於97年3
    月6日執行完畢釋放，經臺灣高雄地方法院檢察署檢察官以
    97年度戒毒偵字第108號為不起訴處分確定，有台灣高等法
    院被告前案紀錄表1份附卷可參，足認被告於強制戒治執行
    完畢釋放後，5年內再犯毒品危害防制條例第10條之施用第
    一級毒品罪，自應依法論科。
三、按海洛因為第一級毒品，毒品危害防制條例第2條第2項第1
    款定有明文，依法不得持有、施用。核被告所為，均係犯毒
    品危害防制條例第10條第1項之施用第一級毒品罪。其各次
    持有毒品海洛因之低度行為，分別為其後施用毒品之高度行
    為所吸收，均不另論罪。被告所犯上開4罪，時間有異，犯
    意各別，行為互殊，應予分論併罰。又被告前曾犯詐欺案件
    ，經本院以96年簡字第6076號判決判處有期徒4月確定，並
    於97年7月15日執行完畢情事，有上開被告前案紀錄表1份在
    卷可查，其於上開有期徒刑執行完畢後5年內，再犯本件法
    定刑均為有期徒刑以上之罪，為累犯，各應依刑法第47條第
    1 項規定，加重其刑。爰審酌被告因施用毒品案件，經本院
    分別以98年度審訴字第193號、98審訴字第586號判處有期徒
    刑8月、8月確定，上開2案經定應執行刑為有期徒刑1年3月
    確定，於98年8月19日入監執行，現於臺灣高雄監獄執行中
    ，有上開被告前案紀錄表在卷可查，其經施以觀察勒戒、強
    制戒治處分及法院科刑判決後，竟再為本件施用毒品犯行，
    足見其惡習已深且戒絕毒癮之意志不堅，未能體悟施用毒品
    對自己、家人造成之傷害及社會之負擔，所為自屬可議；惟
    念其犯後始終坦承犯行，態度尚可，且其施用毒品本質上係
    屬戕害自身健康之行為，尚未直接危害他人，反社會性程度
    應屬較低等一切情狀，分別量處如主文所示之刑，並定應執
    行刑，藉資懲儆。
據上論斷，應依刑事訴訟法第273條之1第1項、第299條第1項前
段，毒品危害防制條例第10條第1項，刑法第11條前段、第47條
第1項、第51條第5款，判決如主文。
本案經檢察官游淑玟到庭執行職務。
中    華    民    國    98    年    11    月    26    日
                  刑事第十庭    法  官  李代昌
以上正本證明與原本無異。
如不服本判決應於收受本判決後10日內向本院提出上訴書狀，並
應敘述具體理由，如未敘述上訴理由者，應於上訴期間屆滿後20
日內補提理由書狀於本院（均須按他造當事人之人數附繕本）「
切勿逕送上級法院」。
中    華    民    國    98    年    11    月    26    日
                                書記官  黃振祐
附錄本判決論罪之法條：
毒品危害防制條例第10條第1項
施用第一級毒品者，處6月以上5年以下有期徒刑。


司法院資訊處製作；財團法人民間司法改革基金會備份。
